---
title: "stp25tools"
output: github_document
---

```{r setup, include=FALSE}
knitr::opts_chunk$set(echo = TRUE, warnings=FALSE)
require(stp25tools)
#require(effects)
require(magrittr)

```



<!-- Attaching package: ‘stp25tools’ -->

<!-- The following objects are masked from ‘package:stp25aggregate’: -->

<!--     get_label, Label, set_label, wrap_label, XLS -->




## Funktionen


 * Pivot-Funktionen: *Long(), Wide(), Dapply(), dapply2(), transpose2()*

 * Zusammenfuegen von Data Frame: *Merge2, Rbind2, combine_data_frame*
 
 * Objekt in Data Frame umwandeln: *fix_to_df, fix_to_tibble, list_to_df*

 * Vectoren fuer den Zugriff auf Data Frame erstellen: *Cs, XLS, paste_names*

 * String umbrechen: *wrap_string*

 * Element zu Vectoren oder Listen hinzufuegen: *add_to, add_row_df*
 
 * Intern  Daten mit Formel aufbereiten: *prepare_data2, print*
 
 * Vectoren transformieren: *as_numeric, as_factor, as_cut, as_logical, rev.factor,as_rev, cat_bmi*

 * Daten importieren: *get_data*
 
 * Fehlende Daten ergänzen und transformieren: *na_approx, auto_trans*
 
 * Label verwalten: *Label, delet_label, get_label, set_label*
 
 * Bereinigen von Data Frame und strings: *clean_names, cleansing_umlaute, cleansing_umlaute2*
 
 * Rechen operationen: *auc_trapezoid*
 
 

 
  
 
 
## Factor
 
 
```{r}
factor2(c(1,0,0,0,1,1,0), 
        male = 1, female = 0)
```
 

 
 
 
  


## Get Data


### Direkter Import aus Text

```{r}
dat <-
  get_data("
sex treatment control
m  2 3
f  3 4
", tabel_expand = TRUE,id.vars = 1)

xtabs(~ sex + value, dat)
dat <- 
  get_data(
"sex treatment  neg  pos
f   KG          3   3
f   UG          4   5
m   KG          5   4
m   UG          4   2
",
  tabel_expand = TRUE,
  id.vars = 1:2,
  value = "befund"
)

ftable(xtabs(~ sex + treatment + befund, dat))
```


### File Import

```{r}
 file.exists("R/dummy.csv")
#' get_data("R/dummy.csv", dec = ",", na.strings = "-", skip=1, label=1)
#' get_data("R/dummy.xlsx", na.strings = "-")
 get_data("R/dummy.xlsx")
#' 
 x <- get_data("R/dummy.sav")
 get_label(x)[1:4]
```


## Transpose

### Wide
```{r, include=FALSE}
dat <- data.frame(
  month = rep(1:3, 2),
  student = rep(c("Amy", "Bob"), each = 3),
  A = c(19, 27, 16, 28, 10, 29),
  B = c(6, 7, 8, 5, 6, 7)
)
```

```{r}

dat

 
df2<- dat %>% Wide(student,  c(A, B))
dat %>% Wide(student,  c("A", "B"))
dat[-3] %>% Wide(student,  B)
dat  %>% Wide(student ~ month)

dat  %>% Wide(month ~ student, A)
dat  %>% Wide(student ~ month, A)
 
```


### Long


```{r}
df2

df2  %>% Long(Amy_A, Amy_B, Bob_A, Bob_B, by =  ~ month)

dat %>%
  tidyr::gather(variable, value,-(month:student)) %>%
  tidyr::unite(temp, student, variable) %>%
  tidyr::spread(temp, value)


```


Das geht nicht Mehr:

```{
#  df_w2 <- Wide(df, student, c("A", "B")))

 stp25aggregate::Long(
       list(A=c("Amy_A", "Bob_A" ), 
            B=c("Amy_B", "Bob_B")), 
       df2,
       by =  ~ month,
       key = "student",
       key.levels= c("Amy", "Bob"))
```


### Pivot-Transpose

```{r, include=FALSE}
dat <- data.frame(pos = c("A", "B" , "C"),
                  x = 1:3,
                  y = 3:5)
```

```{r}
dat

transpose2(dat)

transpose2(
  dat,
  key = "Item",
  col.names = c("A-level", "C-level", "D-Level"),
  row.names = c("x-axis", "y-axis")
)
```



## add_to

Element zu Liste hinzufügen.

```{r add_to-list}
add_to(list(a = 1:3, b = LETTERS[1:5]),
       c = 1, d = 2)


```


Element zu Data-Frame hinzufügen.

```{r}
df <-   data.frame(
Source = c("A", "B", "C", "F"),
x = 1:4,
y = 1:4,
stringsAsFactors = FALSE
)

 add_to(df, c("Erste Zeile" = 1, "Dritte" = 3))

add_to(df, "Erste Zeile")
add_to(df, c("Erste Zeile", "Zweite"))
add_to(df, c("Erste Zeile" = 1, "letzte" = 5))
```

```{r}
add_to(df, list("G", 5), pos = -1)
add_to(df, data.frame(  Source = c("G", "H"),
                        x = 5:6
), pos = -1)
```



## cbind() und rbind()

```{r}
df1 = data.frame(CustomerId = c(1:6), Product = c(rep("Oven", 3), rep("Television", 3)))
df2 = data.frame(CustomerId = c(4:7), Product = c(rep("Television", 2), rep("Air conditioner", 2)))
df3 = data.frame(
   CustomerId = c(4:7),
   Product = c(rep("Television", 2), rep("Air conditioner", 2)),
   State = c(rep("California", 2), rep("New Jersey", 2))
 )

 Rbind2(df1, df3)
 #dplyr::bind_rows(df1, df2)
```


## merge()

```{r}
n<-10
df1 <- 
  data.frame(
  origin = sample(c("A", "B", "C", "D", "E"), n, replace = T),
  N = sample(seq(9, 27, 0.5), n, replace = T),
  P = sample(seq(0.3, 4, 0.1), n, replace = T),
  C = sample(seq(400, 500, 1), n, replace = T))
df2 <-
  data.frame(
    origin = sample(c("A", "B", "C", "D", "E"), n, replace = T),
    foo1 = sample(c(T, F), n, replace = T),
    X = sample(seq(145600, 148300, 100), n, replace = T),
    Y = sample(seq(349800, 398600, 100), n, replace = T))
df3 <-
  data.frame(origin = sample(c("A", "B", "C", "D", "E"), n, replace = T))
df4 <-
  data.frame(origin = sample(c("A", "B", "C", "D", "E"), n, replace = T))

df1$id <- df2$id <- df3$id <- df4$id <- paste("P", sprintf("%02d", c(1:n)), sep = "")  
 
Merge2(df1, df2, df3, df4, by = "id")
 
```
 
 
 
## cbind data.frame aber listenweise

```{r}
m <- data.frame(
  Item = 1:3,
  a = (1:3),
  b = (1:3) * 2,
  c = (1:3) * 3
)
sd <- data.frame(
  Item = (1:3),
  a = (1:3) * 4,
  b = (1:3) * 5,
  c = (1:3) * 6
)
combine_data_frame(m, sd)
combine_data_frame(m, sd, by = NULL)
```



## list_to_df



```{r}
x <- list(
  M1 = data.frame(
    Source = c("Intercept", "A", "B" , "C", "Residual"),
    b = c(0, 1, 2, 3, 0),
    y = c((1:4) + 10, 0)
  ),

  M2 = data.frame(
    Source = c("Intercept", "A", "C", "B",  "D",  "E", "Residual"),
    x = c(0, 1, 3, 2, 4, 5, 0),
    y = c((1:6) + 21, 0)
  ),
  M3 = data.frame(
    Source = c("A", "B", "C", "D", "Residual"),
    x = c((1:4), 0),
    y = c((1:4) + 20, 0)
  ),

  M1 = data.frame(
    Source = c("A", "B",  "D", "Residual"),
    x = c(1, 2, 4, 0),
    y = c((1:3) + 30, 0)
  )

)

# Spezialfall
list_to_df(x, last = "Residual")


fix_to_df(x)


```

```{r}

data(infert, package = "datasets")
infert$case  <- factor(infert$case ,1:0, c("case", "control") )

#infert$spontaneous <- factor(infert$spontaneous)
#infert$induced2    <- factor(infert$induced==0)
# tab_1<- xtabs(~  case, infert)
# tab_2x2<- xtabs(~ induced2 + case, infert)
tab_3x2<- xtabs(~ induced + case, infert)
# tab_3x3<- xtabs(~ induced + education, infert)
# tab_3x3x2<- xtabs(~ induced + education+case, infert)
# tab_3x2x3<- xtabs(~ induced +case+ education, infert)
 
tab_3x2
fix_to_df(tab_3x2)


```

## auto_trans

Automatische Taranformation von numerischen Variablen entsprechend ihere Verteilungseigenschaft

 
```{r}
 
x <- c(1, 1, 1, 1, 2, 2, 2, 2, 3, 3, 3, 3, 3, 3, 7, 7, 7, 7, 9, 20, 30)
x_trans<-auto_trans(x)
auto_trans(x_trans)
x <- 100 - x
auto_trans(x)
```



```{r sim-data, include=FALSE}

n <- 100
set.seed(n)
x1 = rnorm(100)+5
x2 = rlnorm(n, meanlog = 0, sdlog = 1)+1
x3 = rpois(n, lambda = 1)+1
x4 = rweibull(n, shape = .8, scale = 1)+10
x5 = runif(n, min = 0, max = 100)+1
x.neg <- rbeta(n, 5, 2)  # Negative Skew
x.pos <- rexp(n, 1) # Positive Skew
dat<-
  data.frame(
    morm= x1[order(x1)],
    beta=x.neg[order(x.neg)],
    exp = x.pos[order(x.pos)],
   # lnorm= x2[order(x2)],
    pois= x3[order(x3)],
   # weibull= x4[order(x4)],
  #  unif= x5[order(x5)],
    group= factor(c(rep(1, n*.5), rep(1:2, n*0.3/2), rep(2, n*0.2)))
  )
```


 
```{r boxplots, fig.height=6, fig.width=6}
par(mfrow=c(2,2))

boxplot(beta~group, dat)
boxplot(auto_trans(beta, treshhold = .4)~group, dat)
boxplot(exp~group, dat)
boxplot(auto_trans(exp, treshhold = .4)~group, dat)
#boxplot(weibull~group, dat)
#boxplot(unif~group, dat)

```

```{r model-fit, fig.height=2.5, fig.width=7}
for(i in 1:4){

  dat$x<- dat[[i]]
  fit0 <- lm(x~ group, dat)
  dat$x<- auto_trans(dat$x, treshhold = .4)
  fit1 <- lm(x~ group, dat)



  p0<-plot(effects::effect("group", fit0),
           main="orginal",
           ylab = names(dat)[i])
  p1<-plot(effects::effect("group", fit1),
           main="non-trans",
           ylab = "")
  p2<-plot(effects::effect("group", fit1,
                  transformation =
                    list(link = attr(dat$x, "link"),
                         inverse = attr(dat$x, "inverse"))),
           main=attr(dat$x, "name"),
           ylab = ""
           )
   gridExtra::grid.arrange(p0, p1, p2, ncol = 3)
}

```










